---
title: "DS_M1"
author: "Julian Neuwirth und Leo Stransky"
date: "`r Sys.Date()`"
output: pdf_document
---

```{r setup, include=FALSE}
knitr::opts_chunk$set(echo = TRUE)
```

# Data Science ``Explorative Datenanalyse und Visualisierung'' - Taskdescription

Hier werden Daten von R-Importiert und zu folgenden Punkten analysiert:


Lade den Datensatz 'state.x77' in R. Beschreibe die Daten anhand der internen Hilfe.

Ermittle mithilfe geeigneter Schätzer für die Lage (arithmetischer Mittelwert und Median sollen verglichen werden) und Streuung (Standardabweichung und Interquartilsdistanz sollen verglichen werden) der ersten 5 Variablen: Population, Income, Illiteracy, Life Exp(ectancy) und Murder.

Stelle die Daten der ersten 5 Variablen, Population, Income, Illiteracy, Life Exp(ectancy) und Murder in geeigneter Weise graphisch dar, indem du Boxplot, Histogramm mit Dichteschätzung, ECDF und QQ-Plot verwendest.

Begründe anhand der graphischen Darstellung, ob es sich symmetrische oder schiefe Datenverteilungen handelt. Begründe anhand der graphischen Darstellungen, ob schwere oder leichte Ränder vorliegen (und auf welcher Seite).

Bestimme anhand graphischen Darstellungen aus Punkt 3. und der Erkenntnisse aus 4., ob Ausreißer vorliegen und welche Punkte dies sind.

## Es gibt folgende Daten hier:

Population:
population estimate as of July 1, 1975

Income:
per capita income (1974)

Illiteracy:
illiteracy (1970, percent of population)

Life Exp:
life expectancy in years (1969–71)

Murder:
murder and non-negligent manslaughter rate per 100,000 population (1976)

```{r , echo=TRUE}
# So bekommt man die Daten
daten <- state.x77
#daten
population <- daten[,1]
income <- daten[,2]
illiteracy <- daten[,3]
life_exp <- daten[,4]
murder <- daten[,5]

```

hier habe ich mal einfach alles herunter geladen

```{r , echo=TRUE}
#Die Operator für die Population
library(dplyr)
schaetzer <- tibble(
  Name = c("Population", "Income", "Illiteracy", "Life_Exp", "Murder"),
  Mittelwert = c(mean(population), mean(income), mean(illiteracy), mean(life_exp), mean(murder)),
  Median = c(median(population), median(income), median(illiteracy), median(life_exp), median(murder)),
  Standardabweichung = c(sd(population), sd(income), sd(illiteracy), sd(life_exp), sd(murder)),
  Interquartilsdistanz = c(IQR(population), IQR(income), IQR(illiteracy), IQR(life_exp), IQR(murder))
)

schaetzer
```
Es gibt ausreißer, weil es in manchen Bundesstaaten ausreißern gibt.

```{r , echo=TRUE}
#Die Operator für die income
income
mean(income)
median(income)
sd(income)
IQR(income)

```

```{r , echo=TRUE}
#Die Operator für die illiteracy
illiteracy
mean(illiteracy)
median(illiteracy)
sd(illiteracy)
IQR(illiteracy)

```


```{r , echo=TRUE}
#Die Operator für die life_exp
life_exp
mean(life_exp)
median(life_exp)
sd(life_exp)
IQR(life_exp)

```


```{r , echo=TRUE}
#Die Operator für die murder
murder
mean(murder)
median(murder)
sd(murder)
IQR(murder)

```


# Jetzt werden die Daten grafisch dargestellt:


```{r , echo=TRUE,fig.height=7,fig.width=7}
#Die Operator für die Population

par(mfrow=c(2,2))
boxplot(population)
hist(population, prob=TRUE, main="Historgamm")
plot(ecdf(population), main="EDCF", col="blue")
qqnorm(population);qqline(population)
```

Analyse: Hier gibt es einen Rechten schären Rand; die verteilung ist unsymmetrisch


```{r , echo=TRUE,fig.height=7,fig.width=7}
#Die Operator für die income

par(mfrow=c(2,2))
boxplot(income)
hist(income, prob=TRUE, main="Historgamm")
plot(ecdf(income), main="EDCF", col="blue")
qqnorm(income);qqline(income)
```

Analyse: Es ist fast symmetrisch; auf der rechten seiter gibt es einen Ausreißer

```{r , echo=TRUE,fig.height=7,fig.width=7}
#Die Operator für die illiteracy

par(mfrow=c(2,2))
boxplot(illiteracy)
hist(illiteracy, prob=TRUE, main="Historgamm")
plot(ecdf(illiteracy), main="EDCF", col="blue")
qqnorm(illiteracy);qqline(illiteracy)
```

Analyse: Hier gibt es einen Rechten schären Rand; die verteilung ist unsymmetrisch

```{r , echo=TRUE,fig.height=7,fig.width=7}
#Die Operator für die life_exp

par(mfrow=c(2,2))
boxplot(life_exp)
hist(life_exp, prob=TRUE, main="Historgamm")
plot(ecdf(life_exp), main="EDCF", col="blue")
qqnorm(life_exp);qqline(life_exp)
```

Analyse: Es ist fast symmetrisch; auf der rechten seiter gibt es einen Ausreißer

```{r , echo=TRUE,fig.height=7,fig.width=7}
#Die Operator für die murder

par(mfrow=c(2,2))
boxplot(murder)
hist(murder, prob=TRUE, main="Historgamm")
plot(ecdf(murder), main="EDCF", col="blue")
qqnorm(murder);qqline(murder)
```

Analyse: die Werte sind gut verteilt

Jetzt sind wir fertig mit der Darstellung der Daten.


## Gibt es Ausreiße?



